# 对于企业取得划拨土地使用权时承担的拆迁补偿、青苗补偿等费用

提问人：木叶白牙 时间：2014-06-11 10:15:23
老师们好： 计学撮要中提到“对于企业取得划拨土地使用权时承担的拆迁补偿、青苗补偿等费用，建议列报为一项长期待摊费用，在该土地上的房屋建筑物的折旧年限内摊销，计入各期损益。”为什么不将其一次作为当期费用处理？该费用支出后与后续使用该划拨地并无实际联系，也不存在不确定性，为什么要摊销处理？

回答人：chenyiwei
这些支出是企业取得项目建设用地所必需的支出，其受益期将涵盖整个项目的建设和运营期，因此属于可带来未来经济利益的经济资源，且受到本企业控制，成本能够可靠计量，符合确认为资产的条件。

提问人：xiongmao12 时间：2014-06-12 10:10:32
装修费如果符合资本化条件一般单独确认固定资产吧，不符合资本化条件则直接费用化。而且我觉得装修不是房产达到预定可使用状态的必要支出。

回答人：chenyiwei
是的，单独确认为固定资产。

提问人：xiongmao12 时间：2014-06-12 12:49:03
划拨地的权利受限，一般只有使用权而不能随意转让，也不能随意改变使用的方式。因此不符合无形资产定义。

回答人：chenyiwei
赞同此观点。

提问人：木叶白牙 时间：2014-08-25 22:56:43
实务当中很多企业人员都会问：“房子不装修我们没法用，都是毛坯房，为什么不是房屋达到预定可使用状态的必要支出？为什么装修款不能计入固定资产成本？”对于这个是不是可以这样理解，装修和房屋的使用年限不同，为企业提供经济利益的方式不同，因此需要单独确认为一项固定资产

回答人：chenyiwei
可以这样理解。